【裁判字號】    91,訴,1553
【裁判日期】    920522
【裁判案由】    恐嚇取財等
【裁判全文】
臺灣桃園地方法院刑事判決                        九十一年度訴字第一五五三號
    公  訴  人  臺灣桃園地方法院檢察署檢察官
    被      告  戊○○
右列被告因恐嚇取財等案件，經檢察官提起公訴（九十一年度偵字第四０七九號、第
一五九一五號），本院判決如左：
    主  文
戊○○連續意圖為自己不法之所有，以恐嚇使人將本人之物交付，未遂，累犯，處有
期徒刑貳年陸月，並於刑之執行完畢或赦免後令入勞動場所，強制工作壹年。
扣案之機車鑰匙、0000000000號行動電話各壹支均沒收。
    事  實
一、戊○○於民國八十七年間因賭博案件，於八十七年六月二十二日，經台灣士林地
    方法院內湖簡易庭以八十七年度湖簡字第一五五號簡易判決判處罰金五千元，於
    八十七年九月二十九日執行完畢；又於八十八年間因竊盜、贓物、侵占遺失物等
    案件，經本院於八十八年十二月二十七日以八十八年度易字第一九一五號刑事判
    決各判處有期徒刑七月、五月、罰金四千元，應執行有期徒刑一年確定；復於八
    十八年間因違反毒品危害防制條例、竊盜案件，經台灣宜蘭地方法院於八十八年
    十二月二十二日以八十八年度易字第四一二號刑事判決判處有期徒刑三月、五月
    ，應執行有期徒刑六月確定；繼於八十九年間又因竊盜案件，經台灣宜蘭地方法
    院於八十九年十月六日以八十九年度易字第三八八號刑事判決判處有期徒刑八月
    確定；以上各罪有期徒刑部分，並經台灣宜蘭地方法院於八十九年十二月五日，
    以八十九年度聲字第一二五三號刑事裁定更定其刑，應執行有期徒刑二年二月確
    定，甫於九十年六月二十日假釋出獄，於九十一年三月十日假釋縮刑期滿，刑以
    已執行論。詎仍不思悔改，並顯有犯罪之習慣，基於意圖為自己不法所有之概括
    犯意，於附表一所示時、地，竊取如附表一所示被害人鍾啟芳等人之財物（詳細
    犯罪時間、地點、行為人、被害人、被害財物、犯罪時間均詳如附表一所示），
    得逞後據為己有。嗣於九十一年二月二十三日三時三十分，在位於桃園縣龍潭鄉
    ○○路四五九號「統心超商」內打電動玩具時，為警發覺可疑，而上前盤查，並
    查獲國防部福利總處福利品禮券十九本、中華電信電話卡二張、鐵門遙控器二個
    、宋竹齡所有萬客隆ＶＩＳＡ信用卡一張，始供出附表一之犯行。
二、戊○○復承繼上開犯意，或單獨，或夥同姓名、年籍不詳，綽號「建明」之成年
    男子，於附表二所示時、地，單獨或共同竊取如附表二所示被害人丙○○等人之
    財物（詳細犯罪時間、地點、行為人、被害人、被害財物、犯罪時間均詳如附表
    二所示），得逞後據為己有。復基於恐嚇取財之概括犯意，於附表二、編號第六
    號、第十號所示之時、地，再以被害人車內所留聯絡電話，用其所有00000
    00000號行動電話，以不顯示電話號碼之方式，向附表二、編號第六號、第
    十號所示之被害人，恐嚇被害人交付附表二、編號第六號、第十號所示贖金，或
    匯入之前竊盜取得之郭木進於台灣中小企業銀行龍潭分行所開立、帳號0000
    0000000號之帳戶內，或至約定地點交付贖金，始予還車或將給予好看等
    語，以此加害身體、財產之事恐嚇附表編號第六號、第十號所示之被害人，致被
    害人心生畏懼，或依指示至指定地點準備付款贖車，因被害人心生恐懼，取錢遲
    緩，戊○○頓起疑心，而趕緊離去，或因而報警處理，致未得逞財物（詳細犯罪
    時間、地點、行為人、被害人、被害財物、犯罪時間均詳如附表二、編號第六號
    、第十號所示）。嗣劉英美配合警方辦案，佯稱提款卡放在車上，要先取回提款
    卡才能領錢付款，於戊○○出現時，見埋伏之警員上前攔截，乃迅即駕車逃逸，
    而遭警開槍制止，致上開自小客車車輪爆胎及損壞後，駛至桃園縣龍潭鄉○○路
    ○段七七五號之某汽車保養場修理，嗣戊○○於同月三十一日十七時二十分許，
    騎乘附表二、編號第九號竊取之機車欲前往該保養廠取車時，為埋伏之員警當場
    查獲，扣得其所有供作案使用之鑰匙一支、0000000000號行動電話一
    支、郭木進所有之存摺一本、金融卡一張，並起獲如附表二所示之物，始供出其
    餘犯行。
三、案經桃園縣政府警察局平鎮分局報請臺灣桃園地方法院檢察署檢察官偵查起訴。
       理  由
一、訊據被告戊○○對於右揭犯行，除矢口否認竊取附表二、編號第十號所示之車牌
    號碼Ｇ六─五三０九號自小客車，辯稱：於警訊遭員警刑求，始供出係與「建明
    」共犯附表二、編號第十號之竊盜犯行，其實伊並未竊取該部自小客車云云外，
    餘均供承不諱，核與被害人庚○○、鐘啟芳、丙○○、丁○○、袁倫鐫、蔡忠司
    、郭木進、甲○○、乙○○、辛○○、己○○等人於警訊中之指述（見九十一年
    度偵字第四０七九號偵查卷第十頁反面、第三十九頁、九十一年度偵字第一五九
    一五號偵查卷第二十五頁反面、第三十一頁反面、第三十七頁正面、第三十八頁
    反面、第三十九頁正面、第四十三頁反面、第四十七頁正面、第五十二頁、第五
    十三頁、第八十六頁反面、第八十八頁反面、第八十九頁、第一三五頁），及證
    人黃志堯於警訊、王琪於本院審理中證述之情節相符（見九十一年度偵字第四０
    九七號偵查卷第四十一頁反面、第四十二頁正面、本院九十二年五月八日審判筆
    錄），此外，並有贓物認領保管單十一紙、車籍作業系統─查詢車輛認可資料十
    紙、受理報案三聯單三張、車輛協尋受理報案單一張、照片二十六張、內政部警
    政署刑事警察局鑑驗書二紙附卷，及犯罪事實欄所示之物扣案可稽。至於被告辯
    稱並未竊取附表二編號十號所示之車牌號碼Ｇ六─五三０九號自小客車，警訊係
    遭刑求才為如此供述部分，經本院傳訊證人即承辦員警張琪到庭証稱：被告係被
    伊以現行犯逮捕，無須對他刑求，警訊筆錄內容都是經被告自己陳述記載等語後
    ，被告又改供稱警察並未刑求，伊係怕遭受刑求，所以才這麼說等語（見本院九
    十二年五月八日審判筆錄），供詞前後不一，且尚無任何證據得以證明被告確有
    遭警刑求一事，故可知被告之警訊自白：「是由我翻牆進入被害人住所，而『建
    明』負責把風，我竊得該二部車鎖匙後，二人研議，由我駕Ｘ五─三二八０，『
    建明』駕Ｇ六─五三０九，得手後在龍潭八０四醫院藍球場會合，但我駕Ｘ五─
    三二八０抵達上址，確未見『建明』，我便自行離去。」等語（見九十一年度偵
    字第一五九一五號偵查卷第一一八頁反面、第一一九頁正面），係出於其之自由
    意識陳述記載。況被告既供承該次竊盜犯行，僅就竊取之數量有爭執，員警實無
    再以強暴、脅迫手段，誘使被告供承有竊取上述自小客車犯行之必要？而被告既
    竊取被害人己○○所有之二串汽車鑰匙，並竊取其中一部，豈有不連同他部一併
    予以竊取之理？而上述自小客車僅因擦撞牆壁發生聲響熄火，即予棄置八０四醫
    院急診室旁，而匆忙離去，顯見係作賊心虛，怕因發生車禍而遭人發現，實無再
    冒被查獲之風險，重回停車場竊取另一部自小客車之理，若非二人共同行竊，如
    何能於短時間內一次竊取二部自小客車？又被害人己○○與被告素不相識，實無
    為誣陷被告，而再將另一部自小客車撞毀之必要，故顯見確係被告警訊中供稱夥
    同「建明」一起行竊較為可採，是被告所辯顯係事後卸責之詞，委不足採。至於
    被害人丙○○雖於第二次警訊及本院審理中指述：「被搶，我下班時已經是凌晨
    一點半，我剛去龍潭荷湘園餐廳那裡上班，樓上有卡拉ＯＫ店，所以下班比較晚
    。因為我不熟悉路，回家時騎過頭了，我就停下來，在中興路五一九號前，有一
    個公共電話，我想要打電話問我朋友，請他帶我回家。我當時將背包背在右肩上
    ，被告騎機車後來下車，將我的皮包搶走，他將我的皮包搶走後，準備要騎機車
    離去，我才發現我的機車鑰匙也被拿走，機車鑰匙上連有我家中的鑰匙。」、「
    （你在警訊時說，被告在現場停三十分鐘？）是的，他並沒有阻止我打電話，但
    是他拉我到暗巷，我就說「不要、不要」，將他推開，我們就在我的機車那裡繞
    。等我朋友到了，他就趕緊騎車離去。」等語（見九十一年度偵字第一五九一五
    號偵查卷第一三０頁反面、本院九十二年一月九日審判筆錄），因此指訴被告附
    表二、編號第一號之犯行係搶奪，並非竊盜云云，惟查，被害人丙○○於本院審
    理中又指述：「（你在警訊時說，被告在現場停三十分鐘？）是的，他並沒有阻
    止我打電話，但是他拉我到暗巷，我就說「不要、不要」，將他推開，我們就在
    我的機車那裡繞。等我朋友到了，他就趕緊騎車離去。」、「（他的機車號碼？
    ）我不記得，因為我想我的包包內沒有什麼重要的東西。」、「（現場光線如何
    ？）當時路上已沒有人、車經過了，有路燈，光線普通。」、「（之前我問你時
    ，不是說只在派出所見過被告？）之前被搶只有注意到體型、身高、年紀，只是
    覺得面熟。到派出所時覺得有見過他。」等語（見本院九十二年一月九日審判筆
    錄）。則被告於搶奪財物得逞後為何還在現場停留三十分鐘？為何被害人丙○○
    於第一次報案警訊時未指訴被告搶奪之犯行（見九十一年度偵字第一五九一五號
    偵查卷第四三頁），反於報案後事隔三個月才指訴遭被告搶奪皮包？又被害人丙○○係力氣較弱之單身女子，當時又係深夜，如何仍能鎮定的在現場撥打電話予
    朋友，請朋友到場救援？故以被告供稱係竊取較符常情，被害人丙○○指訴係遭
    被告搶奪云云，顯與常理不合，不足採信。本件事證明確，被告犯行洵堪認定。
二、核被告戊○○所為，係犯如附表一、二所示之罪。公訴人認被告上揭竊盜之犯行
    係犯刑法第三百二十一條第一項第一、二、三、四款之結夥三人以上，攜帶兇器
    ，毀越安全設備，於夜間侵入住宅竊盜罪及同法第三百四十六條第一項之恐嚇取
    財既遂罪，尚有未合，附此敘明。被告先後數次竊盜、恐嚇取財未遂之行為，時
    間緊接，犯罪構成要件相同之罪名，顯均係出於概括犯意反覆為之，均為連續犯
    ，各應依刑法第五十六條之規定論以踰越牆垣、安全設備，於夜間侵入住宅竊盜
    及恐嚇取財未遂之一罪，並均加重其刑。被告戊○○與綽號「建明」之成年男子
    就附表二編號第十號之加重竊盜犯行間，有犯意聯絡與行為分擔，均為共同正犯
    。又被告於附表一、編號第一號、附表二、編號第十號所示之竊盜犯行，雖竊取
    之財物分屬附表一、編號第一號、附表二、編號第十號所示之被害人所有，但非
    被告所能知悉，故不發生數罪問題（最高法院二十九年上字第一四０三號判例參
    照），附此敘明。又被告戊○○於八十七年間因賭博案件，於八十七年六月二十
    二日，經台灣士林地方法院內湖簡易庭以八十七年度湖簡字第一五五號簡易判決
    判處罰金五千元，於八十七年九月二十九日執行完畢；又於八十八年間因竊盜、
    贓物、侵占遺失物等案件，經本院於八十八年十二月二十七日以八十八年度易字
    第一九一五號刑事判決各判處有期徒刑七月、五月、罰金四千元，應執行有期徒
    刑一年確定；復於八十八年間因違反毒品危害防制條例、竊盜案件，經台灣宜蘭
    地方法院於八十八年十二月二十二日以八十八年度易字第四一二號刑事判決判處
    有期徒刑三月、五月，應執行有期徒刑六月確定；繼於八十九年間又因竊盜案件
    ，經台灣宜蘭地方法院於八十九年十月六日以八十九年度易字第三八八號刑事判
    決判處有期徒刑八月確定；以上各罪有期徒刑部分，並經台灣宜蘭地方法院於八
    十九年十二月五日，以八十九年度聲字第一二五三號刑事裁定定應執行有期徒刑
    二年二月確定，甫於九十年六月二十日假釋出獄，於九十一年三月十日假釋縮刑
    期滿，刑以已執行論，其於五年內再犯本件有期徒刑以上之罪，為累犯，應依刑
    法第四十七條之規定，遞加重其刑。又被告已著手於恐嚇取財犯罪行為之實行而
    不遂，為未遂犯，應依刑法第二十六條前段規定減輕其刑，並先加後減之。被告
    所犯加重竊盜罪及恐嚇取財未遂罪二罪間，有方法結果之牽連關係，應從一重之
    恐嚇取財未遂罪論處。爰審酌被告正值壯年，竟不思以正途賺取金錢，連續以前
    開手段獲取如附表一、二所示之財物，且犯行多達十二件，嚴重危害社會治安、
    其犯罪之手段惡劣、犯罪所得非寡、惟念其犯後均坦承大部分犯行，態度良好等
    一切情狀，量處如主文所示之刑，以資懲儆。又查，被告前已有竊盜犯行，經執
    行完畢後，詎仍不知檢束，竟猶連續再犯本件十二起竊盜案，顯見其有犯罪之習
    慣，其前開犯行對社會秩序、被害人財產危害甚大，若僅單純施予刑罰處遇，顯
    難收矯治之效，爰依刑法第九十條第一項之規定，併予諭知於刑之執行完畢或赦
    免後，令入勞動場所強制工作一年，藉資矯治其犯罪習慣，並習得一技之長，俾
    其爾後重返社會，適應正常社會生活。公訴人雖聲請本院依竊盜犯贓物犯保安處
    分條例第三條第一項第一款之規定，諭知被告於刑之執行前，令入勞動場所強制
    工作三年，惟法院就同一罪刑所適用之法律，無論係對罪刑或保安處分，除法律
    別有規定外，均應本於整體適用之原則，避免割裂適用。本件被告既從一重論處
    恐嚇取財罪刑，並認其有犯罪之習慣，自應依刑法第九十條之規定宣告保安處分
    ，方為適法（最高法院八十年度台上字第四一二號判決參照），併此敘明。
三、扣案之機車鑰匙一支、0000000000號行動電話一支，均係被告所有，
    且為供竊取機車、向被害人勒索贖款之犯罪所用之物，業據被告供明在卷（見本
    院九十二年五月八日審判筆錄），應依刑法第三十八條第一項第二款之規定，宣
    告沒收。其餘扣案之物，非被告所有，爰不另為為沒收之諭知，附此敘明。
四、公訴意旨另以：被告於竊取附表二、編號第一號被害人丙○○所有之車號ＭＭＡ
    －九一五號重型機車後，並打電話向丙○○勒索贖款，使丙○○因心生畏懼等語
    ，訊據被告堅決否認有向被害人丙○○恐嚇取財之犯行，而遍觀全卷，公訴人並
    未舉證證明被告有此犯行，且證人丙○○於本院審理中亦證稱被告並未打電話向
    其勒索贖款等語（見本院九十二年一月九日審判筆錄），此外，復查無其他積極
    證據足認被告確有公訴人所指訴之此部分犯行，惟因公訴人認此部分與前開起訴
    並經本院判決有罪部分，有連續犯或牽連犯之裁判上一罪關係，故就此部分，爰
    不另為無罪之諭知，併此敘明。
據上論斷，應依刑事訴訟法第二百九十九條第一項前段，刑法第二十八條、第五十六
條、第三百二十一條第一項第一款、第二款、第三百四十六條第三項、第一項、第五
十五條、第四十七條、第二十六條前段、第三十八條第一項第二款、第九十條第一項
，罰金罰鍰提高標準條例第一條前段，判決如主文。
本案經檢察官邱曉華到庭執行職務。
中      華      民      國    九十二    年      五      月    二十二    日
                                  臺灣桃園地方法院刑事第二庭
                                         法  官  曾 正 耀
右正本證明與原本無異。
如不服本判決，應於判決送達後十日內向本院提出上訴狀( 應附繕本 )，上訴於
臺灣高等法院。
                                         書記官  文 巧 雲
中      華      民      國    九十二    年      五      月    二十七    日
附論罪科刑依據之法條：
刑法第三百二十一條
犯竊盜罪而有左列情形之一者，處六月以上、五年以下有期徒刑：
一  於夜間侵入住宅或有人居住之建築物、船艦或隱匿其內而犯之者。
二  毀越門扇、牆垣或其他安全設備而犯之者。
三  攜帶兇器而犯之者。
四  結夥三人以上而犯之者。
五  乘火災、水災或其他災害之際而犯之者。
六  在車站或埠頭而犯之者。
前項之未遂犯罰之。
刑法第三百四十六條
意圖為自己或第三人不法之所有，以恐嚇使人將本人或第三人之物交付者
，處六月以上五年以下有期徒刑，得併科一千元以下罰金。
以前項方法得財產上不法之利益，或使第三人得之者，亦同。
前二項之未遂犯罰之。
附表一
┌──┬───┬──────┬────────────┬────┬───┐
│    │      │            │                        │        │      │
│編號│時間  │ 地     點  │犯罪方法、所得財物      │所犯法條│被害人│
│    │      │            │                        │        │      │
├──┼───┼──────┼────────────┼────┼───┤
│一  │九十一│台北市信義區│於夜間踰越氣窗安全設備，│刑法第三│      │
│    │年一月│信義路六段七│侵入鍾啟芳上開住處，竊取│百二十一│鍾啟芳│
│    │二十六│六巷六八號五│鍾啟芳所有之攝影機、數位│條第一項│宋竹齡│
│    │日凌晨│樓住處      │攝影機、雙筒望遠鏡各一台│第一、二│      │
│    │一時五│            │、金幣十枚、金飾、現金二│款。    │      │
│    │分許之│            │萬五千元、鍍金小算盤一台│        │      │
│    │夜間  │            │、配偶宋竹齡ＶＩＳＡ信用│        │      │
│    │      │            │卡一張。                │        │      │
│    │      │            │                        │        │      │
│    │      │            │                        │        │      │
├──┼───┼──────┼────────────┼────┼───┤
│二  │九十一│桃園縣龍潭鄉│至國防部桃園總醫院門診大│刑法第三│庚○○│
│    │年二月│國防部桃園總│樓，趁工作人員尚未上班，│百二十條│      │
│    │二十二│醫院門診大樓│且未上鎖之機會，侵入櫃台│第一項。│      │
│    │日早上│預約掛號櫃台│竊取庚○○所有，置放於抽│        │      │
│    │八時許│內          │屜內之禮券十九本，計新台│        │      │
│    │      │            │幣（下同）九千五百元（一│        │      │
│    │      │            │本五張，一張面額一百元）│        │      │
│    │      │            │、中華電信一百元電話卡二│        │      │
│    │      │            │張、鐵門搖控器一個。    │        │      │
│    │      │            │                        │        │      │
└──┴───┴──────┴────────────┴────┴───┘
 附表二
┌──┬───┬──────┬────────────┬────┬───┐
│    │      │            │                        │        │      │
│編號│時間  │ 地     點  │犯罪方法、所得財物      │所犯法條│被害人│
│    │      │            │                        │        │      │
├──┼───┼──────┼────────────┼────┼───┤
│一  │九十一│桃園縣龍潭鄉│以自備鑰匙打開被害人吳慧│刑法第三│丙○○│
│    │年七月│中興路五一九│珍使用之車牌號碼ＭＮＡ─│百二十條│      │
│    │二十四│號前        │九一五號重型機車之行李廂│第一項。│      │
│    │日凌時│            │，竊取被害人丙○○放置行│        │      │
│    │二時許│            │李廂內之皮包一只（內有吳│        │      │
│    │      │            │慧珍之身分證、電話簿、其│        │      │
│    │      │            │母丁○○住宅鑰匙），得逞│        │      │
│    │      │            │後據為己有。            │        │      │
│    │      │            │                        │        │      │
├──┼───┼──────┼────────────┼────┼───┤
│二  │九十一│桃園縣平鎮市│以上開被害人丙○○皮包內│刑法第三│丁○○│
│    │年七月│金陵路七段四│之電話簿記載之電話，打電│百二十一│      │
│    │二十四│六巷一號四樓│話向丙○○之父親佯稱是吳│條第一項│      │
│    │日二十│住宅        │慧珍公司之同事，欲填寫吳│第一款  │      │
│    │二時許│            │慧珍之勞、健保投保資料需│        │      │
│    │之夜間│            │其提供住址資料，致丙○○│        │      │
│    │      │            │之父不疑有他，而將住址告│        │      │
│    │      │            │訴被告戊○○，被告戊○○│        │      │
│    │      │            │乃持前開竊取之丙○○皮包│        │      │
│    │      │            │內之鑰匙，於夜間侵入吳慧│        │      │
│    │      │            │珍之母即被害人丁○○位於│        │      │
│    │      │            │桃園縣平鎮市○○路○段四│        │      │
│    │      │            │六巷一號四樓住宅，竊取古│        │      │
│    │      │            │董紙鈔四十五張、金戒指四│        │      │
│    │      │            │只、手鍊一條、項鍊一條、│        │      │
│    │      │            │存摺三本、印章多枚、護照│        │      │
│    │      │            │一本等物，得逞後離去。嗣│        │      │
│    │      │            │戊○○被捕後，於九十一年│        │      │
│    │      │            │八月三十一日二十二時許，│        │      │
│    │      │            │帶同警察至其位於桃園縣龍│        │      │
│    │      │            │潭鄉九座十九之二號租屋處│        │      │
│    │      │            │起獲古董紙鈔四十五張。  │        │      │
│    │      │            │                        │        │      │
├──┼───┼──────┼────────────┼────┼───┤
│三  │九十一│桃園縣龍潭鄉│以自備鑰匙竊取被害人王余│刑法第三│袁倫鐫│
│    │年七月│大昌路二段九│麗花所有、袁倫鐫使用之車│百二十條│      │
│    │三十日│０號前      │牌號碼ＳＫＱ─０七五號輕│第一項。│      │
│    │十三時│            │型機車一部，得手後供己騎│        │      │
│    │許    │            │乘使用，再丟棄於桃園縣龍│        │      │
│    │      │            │潭鄉○○路與華南路路口。│        │      │
│    │      │            │嗣戊○○被捕後，於九十一│        │      │
│    │      │            │年九月一日凌時三十分許，│        │      │
│    │      │            │帶同警察至上址起獲。    │        │      │
│    │      │            │                        │        │      │
├──┼───┼──────┼────────────┼────┼───┤
│四  │九十一│桃園縣龍潭鄉│以自備鑰匙竊取被害人蔡忠│刑法第三│蔡忠司│
│    │年八月│大昌路五福休│司所有之ＴＡＬ─六七一號│百二十條│      │
│    │四日二│息站停車場  │輕型機車一部，得手後供己│第一項。│      │
│    │十三時│            │騎乘使用，再丟棄桃園縣龍│        │      │
│    │      │            │潭鄉○○路北二高橋下，於│        │      │
│    │      │            │同年八月十二日二十三時為│        │      │
│    │      │            │警尋獲。                │        │      │
│    │      │            │                        │        │      │
├──┼───┼──────┼────────────┼────┼───┤
│五  │九十一│桃園縣龍潭鄉│趁下班後無人在場，且公司│刑法第三│郭木進│
│    │年八月│九龍村三鄰九│大門未鎖之際，侵入辦公室│百二十條│      │
│    │十二日│座寮一０之三│竊取該公司所有之電腦一組│第一項。│      │
│    │凌晨某│號（下班後無│、傳真機一台、影印機一台│        │      │
│    │時    │人所在之合磁│、現金五千元、台灣中小企│        │      │
│    │      │股份有限公司│業銀行帳號0000000│        │      │
│    │      │辦公室）    │０五六一號帳戶存摺一本、│        │      │
│    │      │            │金融卡一張，得逞後離去。│        │      │
│    │      │            │嗣於九十一年八月三十一日│        │      │
│    │      │            │十七時二十分許，戊○○被│        │      │
│    │      │            │捕後，於其身上起獲上述存│        │      │
│    │      │            │摺一本、金融卡一張。    │        │      │
│    │      │            │                        │        │      │
├──┼───┼──────┼────────────┼────┼───┤
│六  │九十一│桃園縣龍潭鄉│以自備鑰匙竊取被害人王麗│刑法第三│甲○○│
│    │年八月│五福街二六七│麗所有之車牌號碼ＳＬＨ─│百二十條│      │
│    │二十四│號前        │七一九輕型機車一部，得手│第一項、│      │
│    │日二十│            │後，復於翌日十時二十分許│第三百四│      │
│    │二時許│            │，以被害人車內遺留之行動│十六條第│      │
│    │      │            │電話號碼，用其所有０九五│三項、第│      │
│    │      │            │0000000號行動電話│一項。  │      │
│    │      │            │，以不顯示電話號碼之方式│        │      │
│    │      │            │，向被害人甲○○恫嚇：至│        │      │
│    │      │            │龍潭鄉○○路○段「優加力│        │      │
│    │      │            │加油站」、「五福休息站」│        │      │
│    │      │            │停車場等地以三千元贖車，│        │      │
│    │      │            │否則就把機車丟掉等語，以│        │      │
│    │      │            │加害財產之事恐嚇被害人，│        │      │
│    │      │            │致被害人心生畏懼，而依指│        │      │
│    │      │            │示至上述地點準備付款贖車│        │      │
│    │      │            │。嗣因被告未出現，或被害│        │      │
│    │      │            │人因心生恐懼，無法及時將│        │      │
│    │      │            │錢取出交付被告，被告起疑│        │      │
│    │      │            │心，而趕緊離去，致未得逞│        │      │
│    │      │            │。嗣於九十一年八月二十五│        │      │
│    │      │            │日二十二時許，在桃園縣平│        │      │
│    │      │            │鎮市○○路○段四十六巷口│        │      │
│    │      │            │為警尋獲。              │        │      │
│    │      │            │                        │        │      │
├──┼───┼──────┼────────────┼────┼───┤
│七  │九十一│桃園縣平鎮市│以自備鑰匙竊取吳至偉所有│刑法第三│丙○○│
│    │年八月│金陵路七段四│、被害人丙○○使用之車牌│百二十條│      │
│    │二十五│六巷一號旁（│號碼ＭＮＡ─九一五號重型│第一項。│      │
│    │日七時│起訴書誤載為│機車一部，得手後供己騎乘│        │      │
│    │許（起│龍潭運動公園│使用，再丟棄於龍潭運動公│        │      │
│    │訴書誤│旁）        │園旁。嗣於九十一年八月二│        │      │
│    │載為二│            │十六日九時三十五分許，為│        │      │
│    │十六日│            │警在上址尋獲。          │        │      │
│    │九時三│            │                        │        │      │
│    │十五分│            │                        │        │      │
│    │許）  │            │                        │        │      │
├──┼───┼──────┼────────────┼────┼───┤
│八  │九十一│桃園縣龍潭鄉│以自備鑰匙竊取被害人吳昌│刑法第三│乙○○│
│    │年八月│五福街一ＯＯ│明所有之車牌號碼ＩＵＯ─│百二十條│      │
│    │二十八│號          │八六一號重型機車一部，得│        │      │
│    │日十四│            │手後供己騎乘使用，再丟棄│        │      │
│    │時許  │            │於桃園縣龍潭鄉○○路二八│        │      │
│    │      │            │八巷底。嗣於九十一年八月│        │      │
│    │      │            │三十一日十七時二十分許，│        │      │
│    │      │            │戊○○被捕後，帶同警察至│        │      │
│    │      │            │上址起獲。              │        │      │
│    │      │            │                        │        │      │
├──┼───┼──────┼────────────┼────┼───┤
│九  │九十一│桃園縣龍潭鄉│以自備鑰匙竊取被害人劉智│刑法第三│辛○○│
│    │年八月│大昌路五福休│能所有之ＡＡＶ─九八二號│百二十條│      │
│    │三十一│息站停車場  │重型機車一部，得手後供己│第一項。│      │
│    │日十三│            │騎乘使用。嗣於九十一年八│        │      │
│    │時二十│            │月三十一日十七時二十分許│        │      │
│    │分許  │            │，戊○○騎乘上開機車，至│        │      │
│    │      │            │桃園縣龍潭鄉○○路○段七│        │      │
│    │      │            │五號之某保養場欲領回送修│        │      │
│    │      │            │之後述自小客車時，為埋伏│        │      │
│    │      │            │之員警當場查獲。        │        │      │
├──┼───┼──────┼────────────┼────┼───┤
│十  │九十一│桃園縣龍潭鄉│夥同姓名、年籍均不詳，綽│刑法第三│己○○│
│    │年八月│中興路二八八│號「建明」之成年男子，由│百二十一│劉英美│
│    │三十日│巷二弄一二號│「建明」在外把風，戊○○│條第一項│      │
│    │凌晨五│住宅（國軍八│於夜間踰越圍牆、氣窗安全│第一、二│      │
│    │時許（│０四醫院醫師│設備，侵入己○○上開住處│款、第三│      │
│    │夜間）│宿舍）      │，共同竊取己○○及其妻劉│百四十六│      │
│    │      │            │英美置放於客廳桌上之皮夾│條第三項│      │
│    │      │            │二只（內有中國農民銀行金│、第一項│      │
│    │      │            │融卡、慶豐銀行信用卡各一│。      │      │
│    │      │            │張）、汽車鑰匙二串（含遙│        │      │
│    │      │            │控器）、住宅鑰匙一串後，│        │      │
│    │      │            │由戊○○竊取己○○配偶劉│        │      │
│    │      │            │英美所有、停放於停車場內│        │      │
│    │      │            │之車牌號碼Ｘ五─三二八０│        │      │
│    │      │            │號自小客車，得逞後離去；│        │      │
│    │      │            │「建明」則竊取另一部楊景│        │      │
│    │      │            │元所有、車牌號碼Ｇ六─五│        │      │
│    │      │            │三０九號自用小客車，得逞│        │      │
│    │      │            │後欲離去途中，「建明」在│        │      │
│    │      │            │急診室前因失控致上開自小│        │      │
│    │      │            │客車前方撞擊急診室旁之牆│        │      │
│    │      │            │壁而熄火，乃急忙下車離去│        │      │
│    │      │            │，而將車棄置現場。戊○○│        │      │
│    │      │            │復於同日上午十時許，以被│        │      │
│    │      │            │害人劉英美車內遺留之行動│        │      │
│    │      │            │電話號碼，用其所有０九五│        │      │
│    │      │            │0000000號行動電話│        │      │
│    │      │            │，以不顯示電話號碼之方式│        │      │
│    │      │            │向被害人劉英美恫嚇：匯款│        │      │
│    │      │            │五萬元至前述被害人郭木進│        │      │
│    │      │            │於台灣中小企業銀行所開立│        │      │
│    │      │            │、帳號0000000０五│        │      │
│    │      │            │六一號帳戶內，否則將車破│        │      │
│    │      │            │壞，並給妳好看等語，以加│        │      │
│    │      │            │害身體、財產之事恐嚇被害│        │      │
│    │      │            │人劉英美，致被害人劉英美│        │      │
│    │      │            │因心生畏懼，而報警處理。│        │      │
│    │      │            │嗣劉英美配合警方辦案，佯│        │      │
│    │      │            │稱提款卡放在車上，要先取│        │      │
│    │      │            │回提款卡才能領錢付款，於│        │      │
│    │      │            │戊○○出現時，為埋伏之警│        │      │
│    │      │            │員攔截，而開車逃逸時，遭│        │      │
│    │      │            │警開槍制止，致上開自小客│        │      │
│    │      │            │車車輪爆胎及損壞後，駛至│        │      │
│    │      │            │桃園縣龍潭鄉○○路○段七│        │      │
│    │      │            │七五號之某汽車保養場修理│        │      │
│    │      │            │，嗣戊○○於同月三十一日│        │      │
│    │      │            │十七時二十分許，騎乘上述│        │      │
│    │      │            │竊取之機車欲前往取車時，│        │      │
│    │      │            │為埋伏之員警當場查獲。  │        │      │
│    │      │            │                        │        │      │
│    │      │            │                        │        │      │
└──┴───┴──────┴────────────┴────┴───┘


司法院資訊處製作；財團法人民間司法改革基金會備份。
